臺灣臺北地方法院簡易民事判決
111年度北簡字第11200號
原      告    和雲行動服務股份有限公司


法定代理人    謝富來  
訴訟代理人    童威齊  
              林柏均  
被      告    倪子彧  
兼訴訟代理人  倪維淳  

上列當事人間請求債務不履行損害賠償等事件，本院於民國一百
一十一年九月二十八日言詞辯論終結，判決如下︰
    主    文
被告應連帶給付原告新臺幣貳拾玖萬柒仟元，及自民國一百一十
一年七月一日起至清償日止，按年息百分之五計算之利息。
訴訟費用新臺幣參仟貳佰元由被告連帶負擔。
本判決得假執行。但被告如以新臺幣貳拾玖萬柒仟元為原告供擔
保後，得免為假執行。 
    事    實
甲、原告方面：
一、聲明：如主文第一項所示。
二、陳述略稱：
  ㈠緣被告倪維淳以自己之名義，於民國一百零九年九月二十八
    日上午七時八分許，向原告所經營iRent彰化衛生局站簽立
    汽車出租單（下稱系爭契約），承租車號000-0000號車輛（
    廠牌：TOYOTA；車型：YARIS，下稱系爭汽車），預定於同
    年九月二十九日上午八時止返還系爭汽車。雙方約定租賃期
    間應自行駕駛，非經原告事前同意並登記於系爭契約不得交
    由他人駕駛。
  ㈡詎系爭汽車實際駕駛人即被告倪子彧駕駛不慎，於一百零九
    年九月二十九日在彰化市○○里○○路○段○○○號發生交通事故，
    致系爭汽車嚴重受損後，由警方通知原告將系爭汽車取回。
    嗣被告所租用系爭汽車於事故發生後由原告自行拖吊取回，
    取回時系爭汽車已受損，經原告估價修復費用，經折扣後仍
    達新臺幣（下同）三十二萬六千七百元，又系爭汽車為西元
    二○一八年出廠，依權威車訊雜誌中價為四十三萬元，依民
    法第二百一十五條規定，系爭汽車經原告以現況處分拍賣，
    僅得價十萬一千元，差額為三十二萬九千元（計算式：430,
    000－101,000＝329,000），依民法第一百九十六條規定，應
    由被告賠償因毀損所減少之價額。扣除被告於起訴前已先償
    付之部分損害三萬二千元，被告等尚積欠債務計二十九萬七
    千元（計算式：329,000－32,000＝297,000），爰依租賃契約
    及侵權行為法律關係提起本件訴訟。
  ㈢對彰化分局交通事故覆函資料沒有意見。本件出租單都是電
    子化的，系爭汽車原告係依民法第一百九十六條，依車輛折
    舊後二年多的價值，跟沒有修理的系爭汽車拍賣所得去比較
    ，系爭汽車如要維修估價要花三十幾萬元。本件無法和解只
    能依起訴狀所載金額請求，原告前於一百零九年十月十六日
    致電被告說要拍賣系爭汽車，拍賣所得的錢會以權威車訊的
    中古報價扣掉拍賣的錢去向被告求償，之後被告說要回電也
    沒有再回電。
三、證據：提出系爭契約影本一件、系爭汽車受損照片影本一件
    、被告倪維淳身分證件及行車執照影本各一件、被告倪子彧
    駕駛執照影本一件、發票影本一件、原告行車執照影本一件
    、強制汽車責任保險電子式保險證影本一件、訂單紀錄歷程
    查詢一件、國民身分證領補換資料查詢結果一件、估價單影
    本一件、權威車訊雜誌封面及折舊價格對照表影本一件、收
    款憑證及發票影本各一件、存證信函影本二件、信封及投遞
    記要影本各二件、中華郵政掛號郵件收件回執影本一件、道
    路交通事故當事人登記聯單影本一件為證。
乙、被告方面：
一、聲明：㈠原告之訴駁回；㈡如受不利判決，願供擔保請准宣告
    免為假執行。
二、陳述略稱：
  ㈠依行政院所頒固定資產耐用年數表及固定資產折舊率表，運
    輸業用客車、貨車之耐用年數為四年，依平均法計算其折舊
    結果（即以固定資產成本減除殘價後之餘額，按固定資產耐
    用年數表規定之耐用年數平均分攤，計算折舊額），每年折
    舊率為四分之一，並參酌營利事業所得稅查核準則第九十五
    條第六項規定「固定資產提列折舊採用定率遞減法者，以一
    年為計算單位，其使用期間未滿一年者，按實際使用之月數
    相當於全年之比例計算之，不滿一月者，以一月計」，本件
    系爭汽車出廠日一百零七年六月，迄本件車禍發生時即一百
    零九年九月二十九日，已使用二年三月，則零件扣除折舊後
    之修復費用估定為三十二萬一千七百五十元，又系爭汽車經
    拍賣處分得價十萬一千元，加上被告前已先償付部分損害三
    萬二千元，應賠償金額為十八萬八千七百五十元（計算式：
    321,750－101,000－32,000＝188,750），亦應駁回原告之請求
    。
　㈡對彰化分局交通事故覆函資料沒有意見，對原告所提證物形
    式真正沒有爭執。被告依車子折舊來計算，應該是十八萬八
    千七百五十元，原告請求的金額太高。原告拍賣系爭汽車只
    有聯絡被告倪子彧，被告倪維淳並未收到拍賣的消息。
三、證據：無。
丙、本院依職權向彰化縣警察局彰化分局函調本件肇事相關資料
    。
    理    由
一、程序方面：依原告所提系爭契約第二十四條之約定，兩造合
    意以臺灣臺北地方法院為第一審管轄法院，故本院對本事件
    具有管轄權。
二、原告主張之事實，已據其提出系爭契約影本一件、系爭汽車
    受損照片影本一件、被告倪維淳身分證件及行車執照影本各
    一件、被告倪子彧駕駛執照影本一件、發票影本一件、原告
    行車執照影本一件、強制汽車責任保險電子式保險證影本一
    件、訂單紀錄歷程查詢一件、國民身分證領補換資料查詢結
    果一件、估價單影本一件、權威車訊雜誌封面及折舊價格對
    照表影本一件、收款憑證及發票影本各一件、存證信函影本
    二件、信封及投遞記要影本各二件、中華郵政掛號郵件收件
    回執影本一件、道路交通事故當事人登記聯單影本一件為證
    ，經核對相關證物原本無訛，再參酌被告到庭除爭執系爭汽
    車應依行政院所頒固定資產耐用年數表及固定資產折舊率表
    折舊賠償金額外，其餘均未爭執，堪認原告主張為真實。
三、按因故意或過失，不法侵害他人之權利者，負損害賠償責任
    ，民法第一百八十四條第一項定有明文。負損害賠償責任者
    ，除法律另有規定或契約另有訂定外，應回復他方損害發生
    前之原狀。第一項情形，債權人得請求支付回復原狀所必要
    之費用，以代回復原狀。不能回復原狀或回復顯有重大困難
    者，應以金錢賠償其損害。民法第二百十三條第一項、第三
    項、第二百十五條分別定有明文。次按不法毀損他人之物者
    ，被害人得請求賠償其物因毀損所減少之價額，民法第一百
    九十六條定有明文。再按損害賠償之目的在於填補所生之損
    害，其應回復者，係損害事故發生前之應有狀態，自應將事
    故發生後之變動狀況悉數考量在內，故於物被毀損時，被害
    人除得請求修補或賠償修繕費用，以填補技術性貶值之損失
    而回復物之物理性原狀外，就其物因毀損所減少之交易價值
    ，亦得請求賠償，以填補交易性貶值之損失而回復物之價值
    性原狀（最高法院一○五年度台上字第二三二○號判決意旨參
    照）。
四、經查：㈠本件原告主張系爭汽車嚴重受損，經原告估價修復
    費用後達三十二萬六千七百元，業據提出估價單為證（參本
    院卷第三十五頁至第五十一頁），又於事故前系爭汽車中價
    約為四十三萬元等情，亦據提出一百零九年十一月份權威車
    訊雜誌登載系爭汽車同款之中古車中價四十三萬元為證（參
    本院卷第五十五頁），考量修復後之事故車，市場上難再有
    一般同型中古車之市價，原告主張無修復利益，足堪信為真
    實；㈡被告雖抗辯系爭車輛仍得修復，應依折舊計算云云，
    然如前所述，系爭汽車並無修復利益，被告之折舊抗辯自不
    足採，參酌前揭民法相關規定及最高法院裁判意旨所示之見
    解，原告既能證明系爭汽車事故前中價為四十三萬元，未為
    修理逕行拍賣得款十萬一千元（參本院卷第五十七頁），原
    告受有交易上貶值之損害即如原告所述為三十二萬九千元（
    計算式：430,000－101,000＝329,000），扣除被告於起訴前
    已先償付之部分損害三萬二千元，被告等尚積欠債務計二十
    九萬七千元（計算式：329,000－32,000＝297,000），原告請
    求應屬有據。
五、綜上所述，原告本於租賃契約及侵權行為法律關係，請求被
    告連帶給付原告二十九萬七千元，及自起訴狀繕本送達翌日
    （即一百一十一年七月一日）起至清償日止，按年息百分之
    五計算之利息，其請求為有理由，應予准許。
六、本件係就民事訴訟法第四百二十七條第一項訴訟適用簡易程
    序所為被告敗訴之判決，依同法第三百八十九條第一項第三
    款規定，應依職權宣告假執行。並依同法第三百九十二條第
    二項規定，依被告聲請宣告被告如供擔保，得免為假執行。
七、本件訴訟費用額，依後附計算書確定如主文所示金額。
八、本件事證已臻明確，兩造其餘攻擊防禦方法，於本判決結果
    不生影響，爰不一一論述，併此敘明。
九、據上論結，原告之訴為有理由，並依民事訴訟法第八十五條
    第二項，判決如主文。
中　　華　　民　　國　　111 　年　　10　　月　　27　　日
                              臺北簡易庭
                              法      官  文衍正
以上正本係照原本作成。
如對本判決不服，須於判決送達後二十日內向本庭（臺北市重慶
南路一段一百二十六巷一號）提出上訴狀。（須按他造當事人之
人數附繕本）。如委任律師提起上訴者，應一併繳納上訴審裁判
費。
中　　華　　民　　國　　111 　年　　10　　月　　27　　日
                              書  記  官  高秋芬
訴訟費用計算書：
項        目             金  額（新臺幣）        備  註 
第一審裁判費　　           3,200元
合　　　　計　　     　    3,200元